臺灣嘉義地方法院刑事判決　　　　九十六年度易緝字第十六號
公　訴　人　臺灣嘉義地方法院檢察署檢察官
被　　　告　甲○○
　　　　　　　　　　生）
　　　　　　　　　　號
　　　　　　　　　　（另案在臺灣臺南分監執行中）
上列被告因竊盜案件，經檢察官提起公訴（九十五年度偵字第九
○○二號），因被告於本院準備程序中就被訴事實為有罪之陳述
，經本院合議庭裁定由受命法官獨任以簡式審判程序審理判決如
下：
    主  文
甲○○共同犯攜帶兇器竊盜罪，累犯，處有期徒刑捌月，減為有
期徒刑肆月，如易科罰金，以新臺幣壹仟元折算壹日。扣案之鐵
剪貳支、扳手支、梅花形扳手貳支、三角形扳手壹支、Ｔ形扳
手壹支、鐵鉗壹支、一字形起子壹支、鐮刀壹支及美工刀壹支均
沒收。
    事實及理由
一、本件犯罪事實及證據均引用起訴書之記載（如附件）。惟犯
    罪事實欄所記載被告甲○○之前科紀錄更正為「前因違反麻
    醉藥品管理條例案件，先經本院以八十一年度訴字第一五三
    號判決判處有期徒刑三月、四月，定應執行有期徒刑六月確
    定，又以八十一年度訴字第五一七號判決判處有期徒刑七月
    、五年二月，定應執行有期徒刑五年六月確定，再以八十五
    年度訴字第一七○號判決判處有期徒刑八月確定，復以八十
    六年度易字第四○三號判決判處有期徒刑六月確定，另因竊
    盜案件，經本院以八十五年度訴字第六八一號判決判處有期
    徒刑一年十月確定，後二罪並經裁定定應執行有期徒刑二年
    二月確定，前開數罪經接續執行，甫於九十四年九月二十六
    日縮刑期滿執行完畢」，吳鴻展之前科紀錄刪除並補充（業
    經本院判處罪刑），倒數第五行之「共同」至「查獲」間之
    記載均刪除，更正為「遇警盤查，而於有偵查犯罪職權之機
    關或公務員發覺前，當場向警員坦承上開竊盜犯行而自首接
    受裁判。」，證據補充「被告甲○○於審判中之自白、本院
    九十六年四月十四日電話紀錄表一紙」。
二、按刑法第三百二十一條第一項第三款之攜帶兇器竊盜罪，係
    以行為人攜帶兇器竊盜為其加重條件，此所謂兇器，其種類
    並無限制，凡客觀上足以對人之生命、身體、安全構成威脅
    ，具有危險性之兇器均屬之，且只須行竊時攜帶此種具有危
    險性之兇器為已足，並不以攜帶之初有行兇之意圖為必要（
    最高法院七十九年臺上字第五二五三號判例參照）。被告持
    上開客觀上顯足以危害他人生命、身體安全，屬具有危險性
    之兇器行竊，核其所為，係犯刑法第三百二十一條第一項第
    三款之攜帶兇器竊盜罪。其上開數次竊盜行為，係於密接之
    時地實行，且侵害同一之法益，各行為之獨立性極為薄弱，
    依一般社會健全觀念，在時間差距上，難以強行分開，在刑
    法評價上，應視為數個舉動之接續施行，為包括之一行為，
    屬接續犯，為包括之一罪。其與成年男子吳鴻展就上開犯行
    ，有犯意聯絡及行為分擔，為共同正犯。其於有偵查犯罪職
    權之機關或公務員發覺前，當場向盤查之警員坦承上開竊盜
    犯行而自首接受裁判之情，有被告之警詢筆錄及本院上開電
    話紀錄表各一份在卷可稽（參見警卷第二頁、本院易字卷第
    四十一頁），是被告所為與刑法第六十二條前段規定自首之
    條件相符，爰依法減輕其刑。又其曾因違反麻醉藥品管理條
    例案件，先經本院以八十一年度訴字第一五三號判決判處有
    期徒刑三月、四月，定應執行有期徒刑六月確定，又以八十
    一年度訴字第五一七號判決判處有期徒刑七月、五年二月，
    定應執行有期徒刑五年六月確定，再以八十五年度訴字第一
    七○號判決判處有期徒刑八月確定，復以八十六年度易字第
    四○三號判決判處有期徒刑六月確定，另因竊盜案件，經本
    院以八十五年度訴字第六八一號判決判處有期徒刑一年十月
    確定，後二罪並經裁定定應執行有期徒刑二年二月確定，前
    開數罪經接續執行，甫於民國九十四年九月二十六日縮刑期
    滿執行完畢，有臺灣高等法院被告前案紀錄表一份在卷可稽
    ，其於受徒刑之執行完畢後，五年以內故意再犯本件有期徒
    刑以上之罪，為累犯，應依法加重其刑，並依法先加後減之
    。爰審酌被告犯後坦承犯行之態度、竊得之物品業經被害人
    領回，惟素行不良及其犯罪之動機、目的、手段、智識程度
    等一切情狀，量處如主文所示之刑。
三、又按犯罪在九十六年四月二十四日以前者，除本條例另有規
    定外，依下列規定減刑：一、死刑減為無期徒刑。二、無期
    徒刑減為有期徒刑二十年。三、有期徒刑、拘役或罰金，減
    其刑或金額二分之一。中華民國九十六年罪犯減刑條例第二
    條第一項定有明文。而被告本件之犯罪時間在九十六年四月
    二十四日以前，復無不得減刑之例外情形，自合於上開條例
    第二條第一項第三款之規定，應依法減其宣告刑二分之一，
    併宣告易科罰金之折算標準。
四、又本件扣案之鐵剪二支、扳手三支、梅花形扳手二支、三角
    形扳手一支、Ｔ形扳手一支、鐵鉗一支、一字形起子一支、
    鐮刀一支及美工刀一支等物，均係被告所有，且係供犯罪所
    用之物，業據被告供承在卷（參見警卷第二頁、第三頁），
    均應依刑法第三十八條第一項第二款規定宣告沒收。
五、依刑事訴訟法第二百七十三條之一第一項、第二百九十九條
    第一項前段、第三百十條之二、第四百五十四條第二項，刑
    法第二十八條、第三百二十一條第一項第三款、第六十二條
    前段、第四十七條第一項、第四十一條第一項前段、第三十
    八條第一項第二款，中華民國九十六年罪犯減刑條例第二條
    第一項第三款、第九條，判決如主文。
本案經檢察官邱美英到庭執行職務。
中　　華　　民　　國　九十六　年　  七　　月　二十六  日
                  刑事第四庭    法　官　吳育霖
上列正本證明與原本無異。
如不服本判決，應於判決送達後10日內向本院提出上訴狀（應附
繕本）。告訴人或被害人如對於本判決不服者，應具備理由請求
檢察官上訴，其上訴期間之計算係以檢察官收受判決正本之日期
為準。
中　　華　　民　　國　九十六　年　  七　　月　二十六  日
                                書記官  林美芳
附錄本案論罪科刑法條：
刑法第三百二十一條（加重竊盜罪）
犯竊盜罪而有左列情形之一者，處六月以上、五年以下有期徒刑
：
一　於夜間侵入住宅或有人居住之建築物、船艦或隱匿其內而犯
　　之者。
二  毀越門扇、牆垣或其他安全設備而犯之者。
三  攜帶兇器而犯之者。
四  結夥三人以上而犯之者。
五  乘火災、水災或其他災害之際而犯之者。
六  在車站或埠頭而犯之者。
前項之未遂犯罰之。
